臺灣臺南地方法院刑事判決　　　　　　　 94年度易字第704號
公　訴　人　臺灣臺南地方法院檢察署檢察官
被　　　告　丙○○
上列被告因贓物案件，經檢察官提起公訴（94年度偵字第8400號）
，被告就被訴事實為有罪之陳述，本院合議庭裁定行簡式審判程
序，判決如下：
    主  文
丙○○牙保贓物，累犯，處拘役伍拾日，如易科罰金，以參佰元
折算壹日。
    事  實
一、丙○○有多次竊盜前科，曾於民國九十一年間，因犯竊盜案
    件，經本院以九十一年度易字第七七一號案判處有期徒刑三
    月，於九十一年九月十九日確定，甫於九十二年二月六日執
    行完畢，詎仍不知悔改，其明知某不詳姓名年籍之人所持有
    之筆記型電腦一台（廠牌：CL EVO，序號：CL00-000000號
    ）係屬來源不明之贓物（該部電腦係乙○○所有，於九十三
    年三月三日下午五時許，在臺南市○區○○路二六四號四樓
    ，為不詳姓名之人侵入所竊取），竟仍於九十三年三月三日
    ，在臺南市○區○○路八一號七樓之一鄭其住處門口處，向
    該不詳姓名之男子收取該電腦而予牙保，並於同日下午八時
    許，在臺南市○○路某處，以新台幣（下同）二千五百元之
    價格，售予不知情之陳昭宏，藉以獲取一千元之不法利益，
    餘則歸該不詳姓名之人所有，嗣經警循線查獲。
二、案經臺南市警察局第一分局報請臺灣臺南地方法院檢察署檢
    察官偵查起訴。
    理  由
一、訊據被告丙○○對於右揭犯行於檢察官偵查及本院審理中均
    坦承不諱，核與被害人乙○○於警詢之指述及證人陳昭宏、
    張高賓及黃添興於警詢中證述之情節相符，此外並有遠傳
    電信租用戶資料、泛亞電信通聯記錄、奇摩拍賣網站畫
    面下載資料及贓物認領保管單在卷可稽。被告自白核與事
    實相符，當可採信，本件事證已甚明確，被告犯行堪予認定
    ，應予依法論科。
二、核被告丙○○所為係犯刑法第三百四十九條第二項之牙保贓
    物罪。起訴檢察官原認被告係犯刑法第三百四十九條第一項
    之收受贓物罪尚有未洽，惟經蒞庭檢察官當庭更改為刑法第
    三百四十九條第二項之牙保贓物罪，本院自毋庸依刑事訴訟
    法第三百條為法條之變更。又被告有上揭前案科刑紀錄，有
    臺灣高等法院被告全國前案紀錄表一份在卷可憑，其於五年
    之內，再犯本件有期徒刑以上之罪，為累犯，應依刑法第四
    十七條之規定，加重其刑。審酌被告有多次竊盜前科仍不知
    悔改，再犯本件贓物罪，誠屬不該，量刑自不宜從寬及被告
    於本院審理中一度否認犯行，辯稱牙保當時不知電腦係贓物
    云云，經檢察官當庭曉諭，始改稱牙保時確實懷疑係贓物等
    語，犯後態度難稱良好及其犯罪之動機、目的、手段等一切
    情狀，量處如主文所示之刑及易科罰金之折算標準，以資懲
    戒。
三、依刑事訴訟法第二百七十三條之一第一項、第二百九十九條
    第一項前段、第三百十條之二、第四百五十四條，刑法第三
    百四十九條第二項、第四十七條、第四十一條第一項前段，
    罰金罰鍰提高標準條例第一條前段、第二條，判決如主文。
四、如不服本判決，得自簡式判決送達之日起十日內，向本院提
    起上訴。
本案經檢察官 甲○○ 到庭執行職務。
中　　華　　民　　國　　94　　年　　9 　　月　　7 　　日
                         刑事第十庭    法　官　蔡直青
以上正本證明與原本無異。
如不服本判決，應於判決送達後10日內，向本院提出上訴狀。
　　　　　　　　　　　　　　　　書記官　沈建杉
中　　華　　民　　國　　94　　年　　9 　　月　　8 　　日
附錄法條：
刑    法
第  349 條
收受贓物者，處三年以下有期徒刑、拘役或五百元以下罰金。
搬運、寄藏、故買贓物或為牙保者，處五年以下有期徒刑、拘
  役或科或併科一千元以下罰金。
因贓物變得之財物，以贓物論。
